臺灣高等法院臺南分院刑事判決
　　　　　　　　　　　　　　　　 94年度上訴字第541號　Ａ
上　訴　人
即　被　告　乙○○
上列上訴人因違反電信法案件，不服臺灣嘉義地方法院93年度訴
字第329號中華民國94年4月29日第一審判決（起訴案號：臺灣嘉
義地方法院檢察署93年度偵緝字第245號），提起上訴，本院判
決如下：
    主  文
上訴駁回。
    事  實
一、乙○○自民國92年10月25日起迄同年10月28日，仍在嘉義縣
    大林鎮陸軍步兵一五七旅通信連服役，係現役軍人，竟基於
    意圖為自己不法利益之犯意，於92年10月27日在不詳地點，
    趁甲○○放假未在營區之際，以無線方式，盜用甲○○所有
    0000000000號行動電話之ＳＩＭ卡之電信設備通信，並將其
    盜用之電信費用，轉嫁於甲○○之上開行動電話帳單內，而
    以此不法方式，詐得免繳通信費用之財產上不法利益總計新
    台幣（下同）3.52元，盜打後則將ＳＩＭ卡及行動電話放回
    原處避免發覺。嗣經甲○○92年10月31日22時許，在嘉義市
    ○○街204巷2號，發現其所有之行動電話ＳＩＭ遭盜打，乃
    調閱相關電話通聯紀錄，並報警處理，始循線查悉上情。
二、案經甲○○訴由嘉義市警察局第二分局報請台灣嘉義地方法
    院檢察署檢察官偵查起訴。
    理  由
一、被告經合法傳喚，於本院審理期日，無正當理由不到庭。經
    查，被告乙○○於本院準備程序時矢口否認有何盜打行動電
    話違反電信法犯行，辯稱：當天人不在部隊營區，且幹部寢
    室有密碼鎖，不可能進入幹部寢室等情置辯。惟查，嘉義縣
    大林鎮陸軍步兵第一五七旅通信連之安全回報紀錄，在第30
    欄位即被告乙○○之欄位於92年10月27日曾有安全回報紀錄
    ，而回報之時間為「0855」，此有陸軍步兵第一五七旅通信
    連十月份第4週安全回報名冊附於警卷可稽（警卷第9頁）。
    按間接事實之本身，雖非證據，然因其具有判斷直接事實存
    在之作用，故亦有證據之機能，此有最高法院第75年台上字
    第1822號判例可資參照。查前揭安全回報之欄位既為被告應
    作回報之欄位，則在92年10月27日8時55分作回報之人員應
    可推知係被告乙○○。又電話號碼000000000號為陸軍步兵
    第一五七旅通信連所用之電話號碼，亦經告訴人在原審證述
    在卷（原審卷第43頁），復為被告所不爭執，自堪信為真實
    。而告訴人甲○○之行動電話號碼為0000000000號，該行動
    電話號碼於92年12月27日8時53分17秒曾有一通電話撥至前
    揭通信連000000000之電話，亦有泛亞電信股份有限公司92
    年11月份帳單通話紀錄可証（警卷第7頁）。綜上，92年10
    月27日8時55分作安全回報之人員既可推知係被告乙○○，
    則當日8時53分17秒以告訴人甲○○之行動電話撥至通信連
    之人員亦應可推知係被告乙○○，另安全回報紀錄之時間與
    撥打電話之時間雖有些微時間差，惟接聽電話後至填寫安全
    回報紀錄之時間差，尚無背於經驗法則，又安全回報必本人
    始有義務回報，一則他人無此義務，二則不知陸軍步兵第一
    五七旅通信連所用之電話號碼，是會以手機或電話為被告本
    人安全回報者，必被告本人或被告委託之人無疑，被告始終
    未表示曾委託何人回報，自以被告本人始會回報，再參酌證
    人墜惠袁在偵查中之證述，伊打電話給乙○○，「乙○○有
    在電話那邊說要回來處理」（偵緝卷第245號第42頁），相
    互比對，被告曾盜打行動電信之事實應堪認定。至被告前揭
    辯詞顯係事後卸責之詞，不足採信。
二、按電信法第56條第1項之罪，以意圖為自己或第三人不法之
    利益，使用有線、無線或其他電磁方式，盜接或盜用他人電
    信設備通信者為要件。本罪之處罰詐得免繳電信通信費用之
    不法利益規定，乃刑法詐欺得利罪之特別法，依特別法優於
    普通法之原則，自毋庸再論以刑法詐欺得利罪。核被告所為
    係犯電信法第56條第1項盜用他人電信設備電信罪。
三、原審以被告罪證明確，因予適用電信法第56條第1項，刑法
    第11條前段、第41條第1項前段，罰金罰鍰提高標準條例第2
    條，並審酌被告犯罪時任職於軍中，原應遵守法令及紀律，
    竟意圖為自己不法之利益而盜打行動電話，犯後仍不知悔改
    ，猶意圖卸責等一切情狀，量處被告乙○○意圖為自己不法
    之利益，以無線方式，盜用他人電信設備，處有期徒刑參月
    ，如易科罰金，以佰元折算壹日。本院經核原判決認事用
    法俱無不合，量刑亦稱妥適，原判決理由欄雖漏說明諭知易
    科罰金之折算標準，本院已逕予補正。被告上訴意旨，猶執
    前詞，否認犯罪，指摘原判決不當，並無可取，為無理由，
    應予駁回。
四、公訴意旨另以：被告基於意圖為自己不法利益之概括犯意，
    於92年10月25日至同年10月28日止在陸軍步兵第一五七旅通
    信連幹部寢室內，趁甲○○放假未在營區之際，以無線方式
    ，盜用甲○○所有0000000000號行動電話之ＳＩＭ卡之電信
    設備通信，並將其盜用之電信費用，轉嫁於甲○○之上開行
    動電話帳單內，而以此不法方式，詐得免繳通信費用之財產
    上不法利益總計14047.48元等情。此部分經被告否認有何犯
    罪情事，且查無積極證據足以證明被告就此部分有盜打行動
    電話之事實，自應為有利於被告之認定。而公訴人認此部分
    如成罪與前揭有罪部分有連續犯關係，乃裁判上一罪，就此
    部分爰不另為無罪之諭知，附此敘明。
五、被告經合法傳喚，無正當理由不到庭，不待其陳述逕行判決。
據上論結，應依刑事訴訟法第368條、第371條，判決如主文。
本案經檢察官劉得鉦到庭執行職務。
中　　華　　民　　國　　94　　年　　7 　　月　　19　　日
                  刑事第六庭    審判長法　官　蔡崇義
                                      法　官　吳永宋
                                      法　官　侯明正
以上正本證明與原本無異。
如不服本判決，應於收受本判決後十日內向本院提出上訴書狀。
其未敘述上訴理由者並得於提起上訴後十日內向本院補提理由書
狀（均須按他造當事人之人數附繕本）「切勿逕送上級法院」。
　　　　　　　　　　　　　　　　　　　書記官　李育儒
中　　華　　民　　國　　94　　年　　7 　　月　　20　　日
附錄法條：
電信法第56條第1項：
意圖為自己或第三人不法之利益，以有線、無線或其他電磁方式
，盜接或盜用他人電信設備通信者，處5年以下有期徒刑，得併
科新台幣150萬元以下罰金。
